Marja Castañeda Hernández

Developer Full Stack

castanedamarja@gmail.com

5531511793

lwww.linkedin.com/in/marja-castaneda-17c

Estado de México, Ecatepec de Morelos

OBJETIVO PROFESIONAL

Licenciada en sociología urbana y técnica en informática administrativa, interesada en incursionar en el sector de las TI. Cuento con conocimientos en Java, Java script, MySQL, Git it, Github, Figma, CSS Y HTML, me he desenvuelto en el área tecnológica en mis anteriores trabajos y es por ello de mi amor por el desarrollo tecnológico, mis habilidades y aprendizaje ahora esta enfocados en esta área.

EXPERIENCIA

2018-2019

Editor de contenido en Secretaria de la Cultura

- Administración de base de datos
- Escritura de contenido
- Diseño de contenido

Administrativo en Centro de justicia para mujeres Unidad Azcapozalco

2017 - 2018 Administración de base de datos Generation México 20-Presente MySQL Java script

FORMACIÓN ACADÉMICA

2018-2019

HTML Universidad Autónoma Metropolitana

- Bases de datos
- · Excel y paquetería office

Java

2010-2012

Centro de estudios siglo XXI

- Carrera técnica en informática administrativa}
- java script
- HTML

Inglés B2 **IDIOMAS** Francés B1

HABILIDADES Autodidacta, trabajo en equipo, organización, adaptabilidad y buena

comunicación

HTML, Java script, Java, MySQL, Microsoft Office, **SOFTWARE**

Marja Castañeda Hernández

Developer Full Stack

castanedamarja@gmail.com

5531511793

in lwww.linkedin.com/in/marja-castaneda-17c

Ecatepec de Morelos, State of Mexico

PROFILE

I have a degree in urban sociology and a technical degree in administrative informatics, interested in entering the IT sector. I have knowledge in Java, Java script, MySQL, Git it, Github, Figma, CSS and HTML, I have worked in the technology area in my previous jobs and that is why my love for technological development, my skills and learning is now focused on this area.

WORK EXPIRIENCE

2018-2019

Content Editor at Secretaria de la Cultura

- Database administration
- · Content writing
- Content design

2017 - 2018

20-Presente

2018-2019

Administrative at Women's Justice Center Azcapozalco Unit

Database administration

ACADEMIC TRAINING

Generation México

MySQL Java script

• Java HTML

710.0011

Autonomous Metropolitan University

- Databases
- · Excel and office package
- CSS

2010-2012

Centro de estudios siglo XXI

- Technical career in administrative informatics
- java script
- HTML

LENGUAGES

English B2 French B1

SKILLS

Self-starter, team player, organized, adaptability and good communication skills.

SOFTWARE

HTML, Java script, Java, MySQL, Microsoft Office,